Minutes et répertoires du notaire Louis Alexandre François de VAUPRÉ, 22 mai 1781-31 octobre 1781 (étude IX)
Archives nationales
- Répertoire(s) de Louis Alexandre François de VAUPRÉ, 2 janvier 1762 - 31 octobre 1781; MC/RE/IX/8/B
  - Répertoire. 1762, 2 janvier - 1781, 31 octobre, 2 janvier 1762 - 31 octobre 1781; MC/RE/IX/8/B
    - Inventaire après décès du sieur Pierre Villain, orphèvre, 22 octobre 1781
      inventaire après décès; Villain, Pierre; orfèvre
    - Contrat de mariage entre le sieur Jean Claude Lecoq et la demoiselle Marie geneviève Barbereau, 26 octobre 1781
      contrat de mariage; Lecoq,Jean-Claude; Barbereau, Marie-Geneviève